臺灣高雄地方法院刑事判決　　　　　　　99年度訴字第1781號
公　訴　人　臺灣高雄地方法院檢察署檢察官
被　　　告　王煌榮
指定辯護人　本院公設辯護人黃秋葉
上列被告因毒品危害防制條例等案件，經檢察官提起公訴（99年
度偵字第33263 號），本院判決如下：
    主  文
王煌榮犯如附表一主文欄所示各罪，各處如附表一主文欄所示之
刑。應執行有期徒刑柒年陸月，扣案如附表二編號1 之物沒收銷
燬之，扣案如附表二編號2 、3 之物及未扣案之新臺幣貳仟伍佰
伍拾元均沒收，未扣案之新臺幣貳仟貳佰伍拾元如全部或一部不
能沒收時，以其財產抵償之。
    事  實
一、王煌榮明知甲基安非他命為毒品危害防制條例第2 條第2 項
    第2 款所規定之第二級毒品，亦為行政院衛生署公告禁止製
    造、調劑、輸入、輸出、販賣或陳列之毒害藥品，而屬藥事
    法所稱之禁藥，竟基於販賣第二級毒品甲基安非他命以營利
    之犯意，於如附表一編號1 、3 、4 、5 所示之時間、地點
    ，販賣第二級毒品甲基安非他命予附表一編號1 、3 、4 、
    5 所示之人；又基於轉讓禁藥之犯意，於附表一編號2 所示
    之時間、地點，轉讓禁藥甲基安非他命予附表一編號2 所示
    之人。嗣為警於99年10月19日下午3 時許，至王煌榮位於高
    雄縣林園鄉（99年12月25日改制為高雄市林園區，下同）東
    林西路436 巷16號之住處執行搜索，扣得如附表二所示之物
    ，始查悉上情。
二、案經高雄市政府警察局前鎮分局報告臺灣高雄地方法院檢察
    署檢察官偵查起訴。
    理  由
壹、程序部分
一、按被告以外之人於審判外之言詞或書面陳述，除法律有規定
    者外，不得作為證據；又按被告以外之人於偵查中向檢察官
    所為之陳述，除顯有不可信之情形者外，得為證據，刑事訴
    訟法第159 條第1 項、第159 條之1 第2 項分別定有明文。
    查證人李威寬、劉仲于、曾振家於偵查中之證述，為檢察官
    偵查本案時，命證人具結後所取得之證詞，且未經被告或辯
    護人陳明有何顯不可信之情形，自應有證據能力。
二、被告以外之人於審判外之陳述，雖不符刑事訴訟法第159 條
    之1 至第159 條之4 之規定，而經當事人於審判程序同意作
    為證據，或知有第159 條第1 項不得為證據之情形，而未於
    言詞辯論終結前聲明異議者，法院審酌該言詞陳述或書面陳
    述作成時之情況，認為適當者，亦得為證據。本案下列所引
    用之證人李威寬、劉仲于、曾振家於警詢之陳述等證據，業
    經本院依法踐行調查證據程序，檢察官、被告、辯護人均未
    於言詞辯論終結前就上開證據之證據能力聲明異議，又查無
    依法應排除其證據能力之情形，是上開證據之證據能力應無
    疑義，依法自有證據能力，得作為本案證據，先予敘明。
貳、實體部分
一、訊據被告王煌榮迭於偵查及本院審理中對於上開犯罪事實自
    白不諱，並與證人李威寬、劉仲于、曾振家之證詞相符，另
    有0000000000號行動電話通訊譯文、本院99年聲監字第2086
    號通訊監察書、高雄醫學大學附設中和紀念醫院99年11月16
    日0000-000號檢驗報告及扣案如附表二編號1 、2 、3 所示
    之物可資佐證。就附表一編號3 所示部分，被告交付第二級
    毒品甲基安非他命予曾振家時，雙方就交易之價金為500 元
    已達意思表示之合致，又已交付標的即甲基安非他命1 小包
    ，曾振家雖尚未交付價金，而尚積欠被告該次價金500 元，
    惟仍無礙於該次販賣第二級毒品犯行之既遂，被告確有如附
    表一所示販賣第二級毒品甲基安非他命及轉讓禁藥之行為，
    均堪認定。而販賣毒品，並不以販入後復行賣出為構成要件
    ，只需意圖營利而販入或售出，甚或「以毒抵債」、「以毒
    易物」，有一於此，其犯罪即屬完成；所謂「意圖」，即犯
    罪之目的，原則上不以發生特定結果為必要，只需有營利之
    意圖為已足，不以買賤賣貴而從中得利為必要（最高法院97
    年度台上字第2109號判決意旨參照）。查甲基安非他命係第
    二級毒品，為不易取得之違禁物，且販賣第二級毒品罪責甚
    重，並為警方嚴厲查緝之重點，此乃眾所周知之事，故販賣
    第二級毒品者，若非意圖營利，應無甘冒遭供出來源或被檢
    警查緝法辦致受重刑處罰之危險，而販賣毒品之理。況被告
    係因本身有施用毒品之行為，無力支付其毒品費用，故以販
    賣毒品所得因應其施用毒品之開銷，此經被告自承在卷（本
    院卷第55頁），被告確有藉販賣第二級毒品之行為獲利至明
    ，堪認被告確出於營利之意圖，且有從中賺取買賣價差牟利
    之事實。綜上所述，被告上開任意性自白與事實相符，被告
    犯行洵堪認定，應依法論罪科刑。
二、按經中央衛生主管機關明令公告禁止製造、調劑、輸入、輸
    出、販賣或陳列之毒害藥品，即為藥事法所稱禁藥，此為藥
    事法第22條第1 項第1 款所明定。查甲基安非他命固為毒品
    危害防制條例第2 條第2 項第2 款所規定之第二級毒品，惟
    亦經行政院衛生署於75年7 月11日，以衛署藥字第597627號
    重申公告禁用，迄未變更，自屬藥事法第22條第1 項第1 款
    所列之禁藥。另毒品危害防制條例第8 條第2 項規定轉讓第
    二級毒品罪之法定刑為6 月以上5 年以下有期徒刑，得併科
    70萬元以下之罰金；藥事法第83條第1 項轉讓禁藥罪之法定
    本刑則為7 年以下有期徒刑，得併科500 萬元以下罰金，故
    藥事法第83條第1 項之罪之法定本刑，顯較毒品危害防制條
    例第8 條第2 項之罪之法定本刑為重，依「重法優於輕法」
    之法理，就被告如附表一編號2 無償轉讓甲基安非他命之行
    為，優先適用藥事法第83條第1 項轉讓禁藥罪之規定處斷（
    最高法院99年度台上字第5604號判決意旨參照）。是被告如
    附表一編號1 、3 、4 、5 所為，係犯毒品危害防制條例第
    4 條第2 項販賣第二級毒品罪（共4 罪），其如附表一編號
    2 所為，係犯藥事法第83條第1 項轉讓禁藥罪。被告販賣、
    轉讓前持有甲基安非他命之低度行為，分別應為其販賣及轉
    讓之高度行為所吸收，均不另論其持有第二級毒品罪。被告
    上開所犯4 次販賣第二級毒品罪及1 次轉讓禁藥罪，犯意各
    別，行為互殊，應予分論併罰。復按毒品危害防制條例第17
    條第2 項「犯第4 條至第8 條之罪於偵查及審判中均自白者
    ，減輕其刑。」係指偵查及審判中均有自白而言；而所謂自
    白乃對自己之犯罪事實全部或主要部分為肯定供述之意（最
    高法院99年度台上字第6544號判決意旨參照）。查被告於偵
    查及審判中，均自白其上開販賣第二級毒品及轉讓禁藥之犯
    行，其如附表一編號1 、3 、4 、5 部分，均應依毒品危害
    防制條例第17條第2 項之規定減輕其刑。至其附表一編號2
    轉讓禁藥部分，按對於不同刑罰法律間具有法規競合關係者
    ，由法院為比較適用時，應本於法律整體適用不得割裂原則
    。實務上，於同一法律為新舊法比較適用時，亦本此原則（
    最高法院27年上字第2615號判例參照）。被告轉讓安非他命
    之行為，既發生藥事法第83條第1 項與毒品危害防制條例第
    8 條第2 項規定間之法規競合關係，而應優先適用較重之藥
    事法第83條第1 項規定論處，縱被告於偵查及審判中均自白
    ，基於法律整體適用不得割裂原則，自不得另依修正後毒品
    危害防制條例第17條第2 項之規定，減輕其刑，併予敘明。
    又被告雖未抗辯其有供出毒品來源，因而查獲其他正犯或共
    犯之情事，此既屬對被告之利益有重大關係事項，本院仍應
    依職權調查之。經本院向臺灣高雄地方法院檢察署函詢，迄
    99年12月28日止，均未因被告之供述而查獲其他共犯或正犯
    ，此有臺灣高雄地方法院檢察署99年12月28日雄檢泰律99偵
    33263 字第132989號函在卷可稽（本院卷第35頁），是無從
    依毒品危害防制條例第17條第1 項之規定予以減刑，另此敘
    明。
三、爰審酌被告販賣毒品及轉讓禁藥予他人施用，足令施用者沉
    迷於毒癮，除戕害施用者個人身心健康至鉅，另間接影響社
    會治安，其行為實不足取，惟考量被告所販賣及轉讓甲基安
    非他命數量均非甚鉅，其販賣及轉讓之對象共3 人，以及犯
    後尚能坦承犯行，態度尚稱良好等一切情狀，就其各項犯行
    分別量處如主文所示之刑，並定其應執行之刑，以示懲儆。
    又毒品危害防制條例第19條第1 項規定性質上係沒收之補充
    規定。其屬於本條所定沒收之標的，如得以直接沒收者，判
    決主文僅宣告沒收即可，不生「追徵其價額」或「以其財產
    抵償之」問題，須沒收之標的全部或一部不能沒收時，始生
    「追徵其價額」或「以其財產抵償之」選項問題。而「追徵
    其價額」或「以其財產抵償之」係屬兩種選項，分別係針對
    現行貨幣以外之其他財產與現行貨幣而言。稱「追徵其價額
    」者，係指所沒收之物為金錢以外之其他財物而無法沒收時
    ，因其實際價值不確定，應追徵其價額，使其繳納與原物相
    當之價額，並無以其財產抵償之問題。倘嗣後追徵其金錢價
    額，不得結果而須以其財產抵償者，要屬行政執行機關依強
    制執行之法律之執行問題，即無不能執行之情形，自毋庸諭
    知「或以其財產抵償之」。如不能沒收之沒收標的為金錢時
    ，因價值確定，判決主文直接宣告「以其財產抵償之」即可
    ，不發生追徵價額之問題（最高法院99年度第5 次刑事庭會
    議（二）決議意旨參照）。查扣案之晶體1 包（驗前淨重24
    .292公克，驗餘淨重24.287公克，含包裝袋1 只）確為甲基
    安非他命，此有高雄醫學大學附設中和紀念醫院99年11月16
    日0000-000號檢驗報告可資證明（偵卷第121 頁），該包甲
    基安非他命為被告99年10月18日下午2 時所取得（偵卷第7
    頁），應為被告99年10月19日販賣第二級毒品所剩，而裝盛
    該等毒品之包裝袋1 只，其中亦含有無法析離之第二級毒品
    甲基安非他命，應依毒品危害防制條例第18條第1 項前段規
    定諭知沒收銷燬之；至鑑驗耗用之毒品甲基安非他命既已滅
    失，即無庸再予宣告沒收銷燬。被告扣案如附表二編號2 所
    示行動電話1 具（含SIM 卡1 張），為被告犯附表一所示各
    罪時聯絡用之工具，此經認定如前，而扣案如附表二編號3
    所示之電子磅秤1 個，為被告購入甲基安非他命時秤重使用
    ，其於販賣予他人時，即無須秤重（本院卷第53頁），該行
    動電話及電子磅秤皆為上開犯行所用之物，均應予沒收（沒
    收之依據分別如附表二所示）；被告為附表一編號1 、4 、
    5 之所得，如全部或一部不能沒收，以其財產抵償之。而被
    告為如附表一編號3 所示之犯行，僅向曾振家約定價金為
    500 元，惟曾振家尚未交付價金，此經被告及證人曾振家證
    述一致，已如前述，因毒品危害防制條例第19條第1 項係規
    定沒收因犯罪（製造、販賣或運輸毒品）所得之財物，並不
    及於因犯罪所得之利益（最高法院89年度台上字第1244號判
    決意旨參照），被告尚未實際取得價金，而僅有對曾振家之
    債權，自無從諭知沒收該次交易之500 元。至其餘扣案物品
    ，經核與本案無關，爰不為沒收之諭知，附此敘明。
據上論斷，應依刑事訴訟法第299 條第1 項前段，毒品危害防制
條例第4 條第2 項、第17條第2 項、第18條第1 項前段、第19條
第1 項，藥事法第83條第1 項，刑法第11條、第38條第1 項第2
款、第51條第5 款、第9 款，判決如主文。
本案經檢察官童志曜到庭執行職務
中    華    民    國   100    年    1     月    31    日
                  刑事第一庭  審判長  法  官  李東柏
                                      法  官  李爭春
                                      法  官  蔡書瑜
以上正本證明與原本無異。
如不服本判決應於收受送達後10日內向本院提出上訴書狀，並應
敘述具體理由；如未敘述上訴理由者，應於上訴期間屆滿後20日
內向本院補提理由書（均須按他造當事人之人數附繕本）「切勿
逕送上級法院」。
中    華    民    國   100    年    1     月    31    日
                                      書記官  林玉珊
附錄：論罪法條
毒品危害防制條例第4條第2項
製造、運輸、販賣第二級毒品者，處無期徒刑或 7 年以上有期
徒刑，得併科新臺幣 1 千萬元以下罰金。
藥事法第83條第1項
明知為偽藥或禁藥，而販賣、供應、調劑、運送、寄藏、牙保、
轉讓或意圖販賣而陳列者，處7 年以下有期徒刑，得併科新臺幣
5 百萬元以下罰金。
附表一
┌─┬───┬───┬───────┬───┬─────┬────────┐
│編│對象  │時間  │犯罪行為      │犯罪所│主文      │證據出處        │
│號│      ├───┤              │得（新│          │                │
│  │      │地點  │              │臺幣）│          │                │
├─┼───┼───┼───────┼───┼─────┼────────┤
│ 1│李威寬│99年9 │王煌榮知悉李威│2000元│王煌榮犯販│1.證人李威寬於警│
│  │      │月10日│寬有意一次購買│      │賣第二級毒│詢（偵卷第9 至11│
│  │      │下午4 │價值新臺幣2000│      │品罪，處有│頁）及偵查（偵卷│
│  │      │時許  │元之甲基安非他│      │期徒刑肆年│第74至78頁）之證│
│  │      ├───┤命，即向李威寬│      │，扣案如附│述              │
│  │      │高雄縣│表示如有價值20│      │表二編號2 │                │
│  │      │林園鄉│00元之甲基安非│      │、3 之物及│2.證人李威寬行動│
│  │      │廣應村│他命，將以0956│      │未扣案之新│電話未接來電顯示│
│  │      │東林西│515036號行動電│      │臺幣貳仟元│翻拍照片（偵卷第│
│  │      │路全聯│話通知李威寬，│      │均沒收，未│79頁）          │
│  │      │大賣場│並於高雄縣林園│      │扣案之新臺│                │
│  │      │門口附│鄉○○○路全聯│      │幣貳仟元如│3.0000000000號與│
│  │      │近    │大賣場門口附近│      │全部或一部│0000000000號行動│
│  │      │      │交易。99年9 月│      │不能沒收時│電話通聯記錄（偵│
│  │      │      │10日中午12時31│      │，以其財產│卷第71、73頁）  │
│  │      │      │分許，王煌榮以│      │抵償之。  │                │
│  │      │      │0000000000號行│      │          │4.本院99年聲監字│
│  │      │      │動電話撥打李威│      │          │第2086號通訊監察│
│  │      │      │寬0000000000號│      │          │書（警聲搜卷第5 │
│  │      │      │行動電話，李威│      │          │頁）            │
│  │      │      │寬雖未接該通電│      │          │                │
│  │      │      │話，惟看到未接│      │          │5.扣案如附表二編│
│  │      │      │來電之顯示，即│      │          │號2 、3 之物    │
│  │      │      │知道此為王煌榮│      │          │                │
│  │      │      │通知已有足夠之│      │          │6.被告之自白    │
│  │      │      │甲基安非他命並│      │          │                │
│  │      │      │可交易之意，而│      │          │                │
│  │      │      │於左列時間至左│      │          │                │
│  │      │      │列地點，由王煌│      │          │                │
│  │      │      │榮以2000元之價│      │          │                │
│  │      │      │格，將重量不詳│      │          │                │
│  │      │      │之第二級毒品甲│      │          │                │
│  │      │      │基安非他命售予│      │          │                │
│  │      │      │李威寬。      │      │          │                │
├─┼───┼───┼───────┼───┼─────┼────────┤
│ 2│劉仲于│99年10│王煌榮於99年10│無    │王煌榮犯轉│1.證人劉仲于於偵│
│  │      │月1 日│月1日下午1時40│      │讓禁藥罪，│訊之證述（偵卷第│
│  │      │下午1 │分許，接獲劉仲│      │處有期徒刑│60、61頁）      │
│  │      │時56分│于以0000000000│      │捌月，扣案│                │
│  │      │許    │號行動電話撥打│      │如附表二編│2.0000000000號、│
│  │      ├───┤其0000000000號│      │號2 、3 之│0000000000號行動│
│  │      │高雄縣│門號之電話，以│      │物沒收。  │電話通聯譯文（偵│
│  │      │林園鄉│暗語「討一泡」│      │          │卷第63頁）      │
│  │      │廣應村│，詢問王煌榮可│      │          │                │
│  │      │東林西│否無償提供甲基│      │          │3.本院99年聲監字│
│  │      │路436 │安非他命予伊，│      │          │第2086號通訊監察│
│  │      │巷13號│王煌榮即表示「│      │          │書（警聲搜卷第5 │
│  │      │      │過來再說」。劉│      │          │頁）            │
│  │      │      │仲于於左列時間│      │          │                │
│  │      │      │，又以上開行動│      │          │4.扣案如附表二編│
│  │      │      │電話與王煌榮聯│      │          │號2 、3之物     │
│  │      │      │絡，表示已在王│      │          │                │
│  │      │      │煌榮住處附近，│      │          │5.被告之自白    │
│  │      │      │王煌榮即至左列│      │          │                │
│  │      │      │地點，轉讓不詳│      │          │                │
│  │      │      │數量、價格約50│      │          │                │
│  │      │      │0元之禁藥甲基 │      │          │                │
│  │      │      │安非他命予劉仲│      │          │                │
│  │      │      │于。          │      │          │                │
├─┼───┼───┼───────┼───┼─────┼────────┤
│ 3│曾振家│99年10│王煌榮於99年10│對價為│王煌榮犯販│1.證人曾振家於警│
│  │      │月7 日│月7 日上午11時│500元 │賣第二級毒│詢（偵卷第14頁）│
│  │      │上午11│13分許，接獲曾│，惟價│品罪，處有│及偵訊（偵卷第53│
│  │      │時13分│振家以00000000│金尚未│期徒刑參年│至55頁）之證述  │
│  │      │許    │21號行動電話撥│交付  │拾月，扣案│                │
│  │      ├───┤打其0000000000│      │如附表二編│2.0000000000號、│
│  │      │高雄縣│號電話，曾振家│      │號2 、3 之│0000000000號行動│
│  │      │林園鄉│向王煌榮稱「讓│      │物均沒收。│電話通聯譯文（偵│
│  │      │東林西│我先用一下」，│      │          │卷第58頁）      │
│  │      │路436 │即欲以賒帳方式│      │          │                │
│  │      │巷13號│向王煌榮購買第│      │          │3.本院99年聲監字│
│  │      │3樓   │二級毒品甲基安│      │          │第2086號通訊監察│
│  │      │      │非他命之意。王│      │          │書（警聲搜卷第5 │
│  │      │      │煌榮知悉曾振家│      │          │頁）            │
│  │      │      │之意，即至自家│      │          │                │
│  │      │      │住處3 樓，因曾│      │          │4.扣案如附表二編│
│  │      │      │振家與王煌榮比│      │          │號2 、3 之物    │
│  │      │      │鄰而居，雙方於│      │          │                │
│  │      │      │各自住處之頂樓│      │          │5.被告之自白    │
│  │      │      │伸手即可交易，│      │          │                │
│  │      │      │王煌榮遂允許曾│      │          │                │
│  │      │      │振家賒帳，而以│      │          │                │
│  │      │      │500元之價格， │      │          │                │
│  │      │      │販賣數量不詳之│      │          │                │
│  │      │      │第二級毒品甲基│      │          │                │
│  │      │      │安非他命予曾振│      │          │                │
│  │      │      │家。          │      │          │                │
├─┼───┼───┼───────┼───┼─────┼────────┤
│ 4│劉仲于│99年10│王煌榮接獲劉仲│300元 │王煌榮犯販│1.證人劉仲于於警│
│  │      │月16日│于以0000000000│      │賣第二級毒│詢（偵卷第19頁）│
│  │      │晚間7 │號行動電話撥打│      │品罪，處有│及偵查（偵卷第60│
│  │      │時30分│其0000000000號│      │期徒刑參年│頁）之證述      │
│  │      │許    │門號之電話，表│      │拾月，扣案│                │
│  │      ├───┤示欲購買毒品，│      │如附表二編│2.扣案如附表二編│
│  │      │高雄縣│王煌榮即於左列│      │號2 、3 之│號2 、3 之物    │
│  │      │林園鄉│時間、地點，以│      │物及未扣案│                │
│  │      │東林西│300 元之價格，│      │之新臺幣參│3.被告之自白    │
│  │      │路436 │販賣不詳數量之│      │佰元均沒收│                │
│  │      │巷13號│第二級毒品甲基│      │，未扣案之│                │
│  │      │      │安非他命予劉仲│      │新臺幣參佰│                │
│  │      │      │于。          │      │元如全部或│                │
│  │      │      │              │      │一部不能沒│                │
│  │      │      │              │      │收時，以其│                │
│  │      │      │              │      │財產抵償之│                │
│  │      │      │              │      │。        │                │
├─┼───┼───┼───────┼───┼─────┼────────┤
│ 5│曾振家│99年10│王煌榮接獲曾振│250元 │王煌榮犯販│1.證人曾振家於警│
│  │      │月19日│家以0000000000│      │賣第二級毒│詢（偵卷第13、14│
│  │      │下午2 │號行動電話撥打│      │品罪，處有│頁）及偵訊（偵卷│
│  │      │時30分│其0000000000號│      │期徒刑參年│第53至55頁）之證│
│  │      │許    │之電話，曾振家│      │拾月，扣案│述              │
│  │      ├───┤於電話中向王煌│      │如附表二編│                │
│  │      │高雄縣│榮稱「我在上面│      │號1 之物沒│2.扣案如附表二編│
│  │      │林園鄉│等你」，王煌榮│      │收銷燬之，│號1 、2 、3 之物│
│  │      │東林西│即知悉此係曾振│      │扣案如附表│                │
│  │      │路436 │家欲購買第二級│      │二編號2 、│3.被告之自白    │
│  │      │巷13號│毒品甲基安非他│      │3之 物及未│                │
│  │      │3樓   │命之暗語，遂於│      │扣案之新臺│                │
│  │      │      │左列時間、地點│      │幣貳佰伍拾│                │
│  │      │      │，以250 元之價│      │元均沒收，│                │
│  │      │      │格，販賣不詳數│      │未扣案之新│                │
│  │      │      │量之第二級毒品│      │臺幣貳佰伍│                │
│  │      │      │甲基安非他命予│      │拾元如全部│                │
│  │      │      │曾振家。      │      │或一部不能│                │
│  │      │      │              │      │沒收時，以│                │
│  │      │      │              │      │其財產抵償│                │
│  │      │      │              │      │之。      │                │
└─┴───┴───┴───────┴───┴─────┴────────┘
附表二（扣案物品）
┌──┬───────────┬────────────────┐
│編號│ 名稱                 │沒收之依據                      │
├──┼───────────┼────────────────┤
│ 1  │甲基安非他命1 包      │王煌榮販賣毒品所剩餘，應依毒品危│
│    │（驗前淨重24.292公克，│害防制條例第18條第1 項前段沒收銷│
│    │驗餘淨重24.287公克，含│燬之                            │
│    │包裝袋1只）           │                                │
├──┼───────────┼────────────────┤
│ 2  │行動電話1 具（序號3595│王煌榮販賣第二級毒品及轉讓禁藥所│
│    │00000000000 ，搭配0953│用之聯絡工具，分別應依毒品危害防│
│    │515036號SIM 卡使用）  │制條例第19條第1 項及刑法第38條第│
│    │                      │1 項第2款沒收                   │
├──┼───────────┼────────────────┤
│ 3  │電子磅秤1個           │王煌榮購入甲基安非他命時之工具，│
│    │                      │為其販賣第二級毒品甲基安非他命及│
│    │                      │轉讓禁藥所用，分別應依毒品危害防│
│    │                      │制條例第19條第1 項及刑法第38條第│
│    │                      │1項第2款沒收                    │
├──┼───────────┼────────────────┤
│ 4  │空夾鏈袋1包           │經核與本案無關，不為沒收之諭知  │
├──┼───────────┼────────────────┤
│ 5  │吸食器1組             │經核與本案無關，不為沒收之諭知  │
├──┼───────────┼────────────────┤
│ 6  │行動電話1 具（序號3568│經核與本案無關，不為沒收之諭知  │
│    │00000000000 ，搭配0976│                                │
│    │190643號SIM 卡使用）  │                                │
└──┴───────────┴────────────────┘